臺灣臺東地方法院刑事判決
108年度訴字第60號
                                    109年度原易字第103號
公  訴  人  臺灣臺東地方檢察署檢察官
被      告  謝淵瀞



            林強生



選任辯護人  黃絢良律師
被      告  李浩  


上列被告因傷害等案件，經檢察官提起公訴（107年度偵字第310
8號、108年度偵字第855號）、移送併辦（109年度偵字第2476號
）及追加起訴（108年度偵續字第13號、109年度偵緝字第37號）
，被告於本院準備程序進行中，就被訴事實為有罪之陳述，經檢
察官聲請改依協商程序而為判決，本院合議庭裁定由受命法官獨
任進行認罪協商程序，判決如下：
    主  文
 謝淵瀞共同犯傷害罪，處有期徒刑貳月，如易科罰金，以新臺
 幣壹仟元折算壹日。未扣案木棒壹支沒收。
 林強生共同犯傷害罪，處拘役伍拾日，如易科罰金，以新臺幣
 壹仟元折算壹日。
 李浩共同犯傷害罪，處有期徒刑肆月，如易科罰金，以新臺幣
 壹仟元折算壹日。緩刑貳年，並應依如附表所示之方式賠償楊
 秉融新臺幣拾伍萬元。未扣案木棒壹支沒收。
    事  實
一、本件犯罪事實及證據，除證據部分補充：「被告謝淵瀞、林
    強生及李浩於本院準備程序及協商程序所為之自白」外，其
    餘均引用檢察官起訴書及追加起訴書所載（如附件）。
二、本件經檢察官與被告於審判外達成協商之合意，且被告已認
    罪，其合意內容如主文所示。經查，上開協商合意並無刑事
    訴訟法第455 條之4 第1 項所列不得為協商判決之情形，檢
    察官既聲請改依協商程序而為判決，本院爰不經言詞辯論，
    於協商合意範圍內為判決。
三、應適用之法條：
    刑事訴訟法第455 條之2 第1 項、第455 條之4 第2 項、第
    455 條之8 、第454 條第2 項，修正前刑法第277條第1項，
    刑法第2條第1項、第28條、第41條第1 項前段、第74條第1
    項第1款、第2項第3款、第38條第2 項前段，刑法施行法第1
     條之1 第1 項。
四、附記事項
  ㈠按行為後法律有變更者，適用行為時之法律。但行為後之法
    律有利於行為人者，適用最有利於行為人之法律，刑法第2 
    條第1 項定有明文。查被告行為時，刑法第277 條規定：「
    傷害人之身體或健康者，處三年以下有期徒刑，拘役或一千
    元以下罰金。犯前項之罪，因而致人於死者，處無期徒刑或
    七年以上有期徒刑；致重傷者，處三年以上、十年以下有期
    徒刑」，而被告行為後，上開條文已於民國108 年5 月29日
    修正公布，同年月31日生效，修正後規定為：「傷害人之身
    體或健康者，處五年以下有期徒刑、拘役或五十萬元以下罰
    金。犯前項之罪，因而致人於死者，處無期徒刑或七年以上
    有期徒刑；致重傷者，處三年以上十年以下有期徒刑」，可
    知修法後傷害罪之法定刑顯然較修正前為重，經新舊法比較
    結果，被告行為後之新法並未較有利於被告，依刑法第2 條
    第1 項前段規定，應適用被告行為時即修正前刑法第277 條
    第1 項規定論處。
  ㈡核被告3人所為，均係犯修正前刑法第277條第1項傷害罪。被
    告3人上開傷害犯行，與共犯陸躍文均有犯意聯絡及行為分
    擔，均應論以共同正犯。
  ㈢檢察官就被告謝淵靜所犯本件傷害罪部分，以臺灣臺東地方
    檢察署109年10月27日東檢松月109偵2476字第1099014961號
    函檢卷移送併辦意旨書之犯罪事實，核與業經起訴之犯罪事
    實有裁判上一罪關係，自為起訴效力所及，應由本院予以審
    理，附此敘明。
  ㈣按供犯罪所用、犯罪預備之物或犯罪所生之物，屬於犯罪行
    為人者，得沒收之，刑法第38條第2 項前段定有明文。未扣
    案之木棒2支，分別係被告謝淵靜、李浩所有，供其等為本
    案犯罪所用之物，應依刑法第38條第2 項前段規定宣告沒收
    。
五、協商判決除有刑事訴訟法第455 條之4 第1 項第1 款於本訊
    問程序終結前，被告撤銷協商合意或檢察官撤回協商聲請者
    ；第2 款被告協商之意思非出於自由意志者；第4 款被告所
    犯之罪非第455 條之2 第1 項所定得以協商判決者；第6 款
    被告有其他較重之裁判上一罪之犯罪事實者；第7 款法院認
    應諭知免刑或免訴、不受理者情形之一，及違反同條第2 項
    「法院應於協商合意範圍內為判決；法院為協商判決所科之
    刑，以宣告緩刑、2 年以下有期徒刑、拘役或罰金為限」之
    規定者外，不得上訴。
六、如不服本判決而符合前述得上訴之情形，應於判決送達後20
    日內向本院提出上訴狀（應附繕本），其未敘述上訴理由者
    ，應於上訴期間屆滿後20日內補提理由書狀於本院，上訴於
    第二審法院。
本案經檢察官李旻蓁提起公訴，檢察官林家瑜移送併辦及追加起
訴，檢察官於盼盼、洪清秀到庭執行職務。
中　　華　　民　　國　　110 　年　　12　　月　　23　　日
                  刑事第二庭  法  官  徐晶純
以上正本證明與原本無異。
本件原則不得上訴。
                              書記官  尹  瑋
中　　華　　民　　國　　110 　年　　12　　月　　24　　日

附錄本案論罪科刑法條：
修正前中華民國刑法第277條
傷害人之身體或健康者，處三年以下有期徒刑，拘役或一千元以
下罰金。
犯前項之罪，因而致人於死者，處無期徒刑或七年以上有期徒刑
；致重傷者，處三年以上、十年以下有期徒刑。

附表
給付對象 應給付總金額（新臺幣）               給付方式 楊秉融 15萬元 自判決確定日之次月起，按月給付新臺幣1萬元，至楊秉融指定之中華郵政帳戶（郵局代號：七○○，帳號：○○○○○○○○○○○○○○，戶名：楊秉融，台東大同路郵局）。 

附件